【裁判字號】    99,審易,178
【裁判日期】    990407
【裁判案由】    竊盜
【裁判全文】
臺灣新竹地方法院刑事宣示判決筆錄     99年度審易字第178號
公  訴  人  臺灣新竹地方法院檢察署檢察官
被      告  甲○○
上列被告因竊盜等案件，檢察官提起公訴（99年度偵字第1281號
）後，聲請改依協商程序而為判決，本院於中華民國99年4 月7
日下午4 時，在本院刑事第十一法庭宣示判決，出席職員如下：
                審判長法  官  劉兆菊
                      書記官  林兆嘉
                      通  譯  楊德光
法官起立朗讀判決主文、犯罪事實要旨、處罰條文，及告以上訴
限制、期間並提出上訴狀之法院，且諭知記載其內容：
一、主  文：
    甲○○犯竊盜罪，累犯，處有期徒刑月；如易科罰金，以
    新臺幣壹仟元折算壹日。又犯竊盜罪，累犯，處有期徒刑
    月；如易科罰金，以新臺幣壹仟元折算壹日。又犯竊盜罪，
    累犯，處有期徒刑月；如易科罰金，以新臺幣壹仟元折算
    壹日。應執行有期徒刑陸月；如易科罰金，以新臺幣壹仟元
    折算壹日。
二、犯罪事實要旨：
（一）甲○○前於民國89年間，因連續施用第一、二級毒品案件
      ，經本院於90年4月20日以90年度訴字第3號判決分別判處
      有期徒刑7 月、3月，定應執行刑有期徒刑9月(一)確定；又
      於91年間，因連續施用第一、二級毒品案件，經本院於91
      年12月31日以91年度訴字第750號判決分別判處有期徒刑8
      月、3 月，定應執行有期徒刑10月(二)確定；上揭應執行刑
      (一)(二)部分接續執行，於93年12月15日縮刑假釋出監，所餘
      刑期交付保護管束，嗣於94年1 月13日縮刑期滿，保護管
      束未經撤銷以已執行完畢論；再於94年間，因連續施用第
      一、二級毒品案件，經臺灣彰化地方法院於94年11月17日
      以94年度訴字第1728號判決分別判處有期徒刑10月、5 月
      確定；又於95年間，因連續施用第一、二級毒品案件，經
      臺灣彰化地方法院於95年6月7日以95年度訴字第463 號判
      決分別判處有期徒刑11月、6 月確定；又於95年間，因詐
      欺案件，經臺灣彰化地方法院於95年9 月29日以95年度易
      字第1004號判決判處有期徒刑5 月確定；上揭各罪嗣經臺
      灣彰化地方法院於96年7 月16日以96年度聲減字第1072號
      裁定分別減為有期徒刑5 月(1)、2月又15日(2)、5月又15日
      (3)、3月(4)、2月又15日(5)，並就減刑後之(1)(2)(5)部分定應
      執行刑有期徒刑9 月又15日(甲)；就減刑後之(3)(4)部分定應
      行刑有期徒刑7 月又15日(乙)，上揭應執行刑(甲)(乙)部分嗣經
      接續執行，甫於97年1月13日縮刑期滿執行完畢。
（二）詎甲○○不知悔改，竟基於意圖為自己不法所有之竊盜犯
      意，分別為下列竊盜犯行：
  １、於98年9月22日中午12時許，騎乘借得之車牌號碼JS5-019
      號重型機車行經新竹縣寶山鄉○○路○段246巷15號工寮，
      見該處無人在場之際，即穿越工寮外竹林進入工寮內，徒
      手竊取乙○○所有之鋼筋約40公斤，得手後即以機車載運
      離開現場，並於同日前往永志資源回收場售予不知情之鄧
      凱雄，因而得款新臺幣（下同）352元供己花用。
  ２、於98年10月2日下午1時許，騎乘借得之車牌號碼BEZ-997
      號重型機車再度前往新竹縣寶山鄉○○路○段246巷15號工
      寮，趁該處無人在場之際，即穿越工寮外竹林進入工寮內
      ，徒手竊取乙○○所有之鋼筋約67公斤，得手後即以機車
      載運離開現場，並於同日、翌（3 ）日前往永志資源回收
      場售予不知情之鄧凱雄，因而得款399元、170元供己花用
      。
  ３、於98年10月9日凌晨3時許，騎乘不詳車牌號碼之機車前往
      上開地點，趁該處無人在場之際，即穿越工寮外竹林進入
      工寮內，徒手竊取乙○○所有之鋁製門框架13根，得手後
      即以機車載運離開現場，並於同日上午5 時許前往永志資
      源回收場欲售予不知情之鄧凱雄，惟因鄧凱雄認其來源可
      疑而拒絕收購，甲○○遂將上揭鋁製門框架13根棄置在永
      志資源回收場附近草叢（該鋁製門框架13根業已發還乙○
      ○具領保管）。
（三）案經新竹縣政府警察局竹東分局報告臺灣新竹地方法院檢
      察署檢察官偵查起訴後，經檢察官聲請認罪協商判決。
三、處罰條文：
    刑法第320 條第1 項、第47條第1 項、第51條第5 款、第41
    條第1 項前段、第2 項，刑法施行法第1 條之1 第1 項、第
    2 項前段。
四、協商判決除有刑事訴訟法第455條之4第1項第1款於本訊問程
    序終結前，被告撤銷協商合意或檢察官撤回協商聲請者；第
    2款被告協商之意思非出於自由意志者；第4款被告所犯之罪
    非第455條之2第1項所定得以協商判決者；第6款被告有其他
    較重之裁判上一罪之犯罪事實者；第7 款法院認應諭知免刑
    或免訴、不受理者情形之一，及違反同條第2 項「法院應於
    協商合意範圍內為判決；法院為協商判決所科之刑，以宣告
    緩刑或2 年以下有期徒刑、拘役或罰金為限」之規定者外，
    檢察官與被告均不得上訴。
五、如有前項得上訴之情形，得自收受宣示判決筆錄送達之日起
    10日內，向本院提出上訴書狀，上訴於第二審法院。
本案經檢察官洪期榮到庭執行職務。
中    華    民    國    99    年    4     月    7     日
                  刑事第九庭    書  記  官  林兆嘉
                                審判長法官  劉兆菊
以上筆錄正本係照原本作成。
中    華    民    國    99    年    4     月    7     日
                                書  記  官  林兆嘉
附錄本案論罪科刑法條全文：
中華民國刑法第320條
意圖為自己或第三人不法之所有，而竊取他人之動產者，為竊盜
罪，處5年以下有期徒刑、拘役或5百元以下罰金。
意圖為自己或第三人不法之利益，而竊佔他人之不動產者，依前
項之規定處斷。
前二項之未遂犯罰之。

司法院資訊處製作；財團法人民間司法改革基金會備份。
